臺灣臺北地方法院刑事判決　　　　　　　94年度易字第1679號
公　訴　人　臺灣臺北地方法院檢察署檢察官
被　　　告　辛○○
選任辯護人　徐揆智律師
　　　　　　林幸慧律師
上列被告因傷害案件，經檢察官提起公訴（九十四年度偵字第一
三五四０號），本院判決如下：
    主  文
辛○○無罪。
    理  由
一、公訴意旨略以：被告辛○○為臺北市政府市場管理處第四區
    零售市場辦公室主任，負責臺北市文山、中正及大安等區公
    有零售市場管理業務，於民國九十三年八月三十一日上午十
    時許，在臺北市○○區○○街四十七之十二號萬和市場執行
    斷水、斷電公務時，因與該市場內多名攤商發生爭執，雖可
    預見持保特瓶向人群丟擲可能造成使人受傷之結果，竟仍基
    於傷害之不確定故意，持保特瓶一只向攤商人群丟擲，先擊
    中甲○○之頭部，嗣又反彈擊中丁○○之右腳，致甲○○受
    有右頂部頭皮二x二公分擦傷、丁○○受有右腳二x二公分擦
    傷之傷害。因認被告涉犯刑法第二百七十七條第一項之傷害
    罪嫌。
二、按犯罪事實應依證據認定之，無證據不得推定其犯罪事實；
    不能證明被告犯罪者，應諭知無罪之判決，刑事訴訟法第一
    百五十四條、第三百零一條第一項分別定有明文。事實之認
    定，應憑證據，如未能發現相當證據，或證據不足以證明，
    自不能以推測或擬制之方法，以為裁判基礎，最高法院四十
    年臺上字第八六號著有判例可資參照。又認定犯罪事實所憑
    之證據，雖不以直接證據為限，間接證據亦包括在內，然無
    論直接或間接證據，其為訴訟上之證明，須於通常一般之人
    均不致於有所懷疑，而得確信其為真實之程度者，始得據之
    為有罪之認定，倘其證明尚未達到此一程度，而有合理性懷
    疑之存在時，即無從為有罪之認定，此亦有最高法院七十六
    年臺上字第四九八六號判例可資參照。
三、本件公訴人認被告涉有傷害罪嫌，係以：(一)現場蒐證相片二
    十張；(二)蒐證錄影帶；(三)診斷證明書二紙；(四)證人程天賜、
    己○之證述；(五)告訴人乙○○（甲○○之父）及庚○○（丁○○之母）之指述，為其論據。訊據被告堅決否認有何傷害
    犯行，辯稱：伊當時在萬和市場執行斷水、斷電職務，因為
    被雞蛋打的全身，便將眼鏡取下清理，此時看到黑黑長長像
    鐵條的東西朝伊丟來，伊即呼救及隨手自旁邊拿起空保特瓶
    加以抵擋，待警察過來後，伊便將該空保特瓶放回右後方雜
    貨堆內，過程中並未看到小孩，亦無拿裝水之保特瓶丟小孩
    等語。
四、經查：
（一）卷附被害人甲○○及丁○○之診斷證書書各一紙（偵查卷
      第五十一、五十三頁），僅足證明被害人甲○○受有右頂
      部頭皮二x二公分擦傷、丁○○受有右腳二x二公分擦傷之
      傷害，尚難證明該傷害為被告所造成。
（二）依偵查卷附現場蒐證相片二十張所示（偵查卷第十九頁至
      第二十八頁），僅見九十三年八月三十一日上午九時五十
      六分許至同日十一時十八分許，被告及臺北市政府市場管
      理處人員在萬和市場與現場攤商發生爭執，未見被告有丟
      擲保特瓶之行為。
（三）又依偵查卷附當日蒐證錄影帶翻拍相片四張（偵查卷第七
      十六頁），以及檢察官勘驗蒐證錄影帶結果：「九十三年
      八月三十一日九時四十六分許，見錄影帶右方有水瓶飛起
      ，有水濺起之後，被告往畫面左側移動，往室外走去。」
      （偵查卷第七十五頁勘驗筆錄），僅足證明當日上午九時
      四十六分許，被告所在現場有水瓶飛起及水花四濺的情形
      ，該蒐證錄影帶亦未攝得被告手持水瓶丟擲之經過，復參
      酌照片所示現場聚集多名員警及群眾，視線遭到阻擋，不
      能排除另有他人丟擲水瓶之可能，尚難僅憑被告於水花濺
      起後出現於現場，即推認該水瓶為被告丟擲。
（四）再查，依證人程天賜偵查中證述：「我有看到被告拿保特
      瓶丟向告訴人的小孩，小孩就開始哭，然後被告他們就走
      了，為何被告要打告訴人的小孩我也不知道。」（偵查卷
      第六十六頁）等語，以及告訴人庚○○於偵查中指訴：「
      當時我在收東西，被告在強制執行，我知道辛○○是執行
      公權力者，我請他等我收東西，我聽到朱的岳母大喊【打
      小孩】，且看到保特瓶丟出來，先丟到朱的小孩的頭，再
      掉下來打到我小孩的腳。」（偵查卷第六十五頁）等語，
      縱足認被告有丟擲保特瓶之行為，惟依證人程天賜於警詢
      中供述：「當時我是看到該女確有擲保特瓶一個擲向乙○○及庚○○小孩的方向，隨即我就聽到小孩在哭了，之後
      過幾個小時，我聽到乙○○說起他小孩有因遭丟擲保特瓶
      而受傷，我才知道此情。我因角度不同，所以並沒看到保
      特瓶擊中小孩的那一刻，不過，保特瓶確實是擲向小孩的
      方向沒錯。」（偵查卷第十七頁）等語，以及庚○○於警
      詢時指訴：「當時我在場目睹辛○○持小寶特瓶丟向我跟
      乙○○的小孩，然後我看見保特瓶掉在我小孩腳前，此時
      乙○○的母親大喊【你為何打我小孩？】我才回頭驚見我
      小孩丁○○右腳踝擦傷破皮、另乙○○小孩甲○○當時是
      頭皮破皮（有流血），當時我跟我先生便立刻將兩名小孩
      送至北市萬芳醫院就醫。」（偵查卷第四十七頁）等語，
      證人程天賜及告訴人庚○○僅看見保特瓶朝被害人甲○○
      、丁○○方向丟擲，均未確實目賭保特瓶擊中被害人甲○○及丁○○。再觀諸上開照片及證人即現場執勤之市場管
      理處駐衛警隊員丙○○證述：「我只知道在衝突的時候，
      我看到小孩子在旁邊哭，我有叫告訴人乙○○的妹妹去照
      顧小孩子。（你說看到現場有一個小孩子在旁邊哭，你說
      的衝突是在何時？）就是在丟雞蛋的時候。（你看到小孩
      子多久？）就是在衝突的時候，我不知道時間多久。因為
      當時現場很混亂。」等語，堪認當時現瑒有多名警員及民
      眾，並有攤商對被告丟擲雞蛋，混亂中實難肯定被害人甲○○、丁○○係遭被告丟擲之保特瓶所傷。是憑證人程天
      賜及告訴人庚○○上開於偵查中之供述，不足認定被告有
      傷害被害人甲○○及丁○○之犯行。
（五）證人己○雖於本院證述：「我有親眼看到被告手拿寶特瓶
      丟向小孩子的頭部。．．．（你跟被告距離多遠？）一公
      尺半到兩公尺，中間沒有人。（提示該本照片第十頁至第
      十二頁，請指認小孩子在何處？）這些照片是後來才照的
      。之前小孩子已經因為流血而哭泣，所以把他們抱到裡面
      去了。．．．（有無看到瓶子打到小孩？）有。（你看到
      瓶子打到小孩子，那瓶子是被告丟的嗎？）是的。（瓶子
      裡面有無裝水？）有。」（本院九十四年十二月二十日審
      判筆錄）等語，惟與證人即臺北市市場管理處駐衛警隊長
      戊○○證述：「（你在執行勤務的時候，是否全程陪在被
      告身邊？）是的。．．．（依據你當天所看到的，被告與
      己○中間有何人？）有我們同仁還有女警，約有四、五人
      。．．．因為我及同仁都在被告旁邊，不可能沒有人。」
      等語不符，衡情當時被告於執行斷水、斷電執務時，遭抗
      議民眾丟擲雞蛋，此據證人丙○○上開證述屬實，並有前
      揭現場照片顯示民眾手持雞蛋及現場留有蛋痕等情可佐，
      是證人戊○○證述其與同仁在被告周圍，被告與證人己○
      中間不可能沒有人等語，應較符常情而可採信。參以保特
      瓶瓶身光滑，被害人甲○○、丁○○若果係遭裝水之保特
      瓶擲傷，應造成瘀傷而不致構成擦傷或流血之傷害。是尚
      難僅憑證人己○有瑕疵之證述，為被告為不利之認定。
（六）至依告訴人乙○○證述：「因為當時我們攤商群起抗議，
      場面很混亂，我在居中協調，混亂之間我是沒看到謝女擲
      保持瓶，不過當時我有看到我小孩甲○○及庚○○的小孩
      丁○○在哭，經我上前詢問及在坦之攤商之一程天賜告訴
      我，是辛○○丟出保特瓶打傷小孩的。」（偵查卷第十頁
      ）等語，告訴人乙○○並未目睹被告有傷害被害人甲○○
      、丁○○之行為，自不得據為認定被告犯行之依據。
五、綜上所述，依卷存證據，尚不足證明被告有前揭公訴意旨所
    指之犯行，公訴人認被告此部分涉有刑法第二百七十七條第
    一項傷害罪，即有未合。此外，復查無其他積極證據足堪佐
    證，核諸前揭說明，自應由本院就被告為無罪之諭知。
據上論斷，應依刑事訴訟法第三百零一條第一項，判決如主文。
本案經檢察官郭昭吟到庭執行職務
中　　華　　民　　國　　94　　年　　12　　月　　30　　日
　　　　　　　　　刑事第三庭  審判長法  官  林恆吉
                                    法  官  王幸華
                                    法　官　胡宗淦
以上正本證明與原本無異。
如不服本判決，應於判決送達後10日內向本院提出上訴狀（應抄
附繕本）。告訴人或被害人如對於本判決不服者，應具備理由請
求檢察官上訴，其上訴期間之計算係以檢察官收受判決正本之日
期為準。
　　　　　　　　　　　　　　　　    書記官　張耀鴻
中　　華　　民　　國　　94　　年　　12　　月　　30　　日
